【裁判字號】    99,簡上,685
【裁判日期】    990827
【裁判案由】    家暴傷害
【裁判全文】
臺灣板橋地方法院刑事判決             99年度簡上字第685號
上  訴  人
即  被  告  丙○○
上列上訴人因家暴傷害案件，不服本院刑事庭於中華民國九十九
年五月十三日九十九年度簡字第二八一三號第一審刑事簡易判決
（聲請簡易判決處刑案號：臺灣板橋地方法院檢察署九十九年度
調偵字第一六八號），提起上訴，本院管轄之第二審合議庭判決
如下：
    主  文
上訴駁回。
丙○○緩刑貳年。
    事  實
一、本件經本院管轄第二審之合議庭審理結果，認原審以上訴人
    即被告丙○○犯刑法第二百七十七條第一項之普通傷害罪，
    判處有期徒刑二月，如易科罰金，以新臺幣（下同）一千元
    折算一日。經核其認事用法及量刑均無不當，應予維持，並
    引用原審刑事簡易判決書記載之事實、證據及理由（如附件
    ）。
二、上訴人提起本件上訴意旨略以：上訴人認罪，且已與其妻即
    告訴人乙○○達成和解，告訴人亦已原諒上訴人，請求給予
    自新機會等語（參見本院卷九十九年七月七日準備程序筆錄
    第二頁、九十九年八月十一日審判筆錄第二頁）。經查，原
    審認事用法並無不當，上訴人提起本件上訴，自無理由，應
    予駁回。末查，上訴人前未曾因故意犯罪受有期徒刑以上刑
    之宣告，此有臺灣高等法院被告前案紀錄表一份在卷可參，
    於本件中因一時失慮，致罹刑典，惟犯後已能坦承犯行，且
    已與告訴人達成和解，告訴人亦當庭表示願意原諒上訴人一
    情，此有悔過書及本院九十九年七月七日準備程序筆錄各一
    份在卷可參，足認上訴人犯後深具悔意，經此次科刑教訓後
    ，應知警惕而無再犯之虞，本院認為前開對其宣告之刑，以
    暫不執行為適當，爰依刑法第七十四條第一項第一款之規定
    ，併予宣告緩刑二年，以啟自新。
據上論斷，應依刑事訴訟法第四百五十五條之一第一項、第三項
、第三百六十八條、第三百七十三條，刑法第七十四條第一項第
一款，判決如主文。
本案經檢察官蘇振文到庭執行職務。
中    華    民    國    99    年    8     月    27    日
                  刑事第六庭    審判長法  官  胡堅勤
                                      法  官  盧軍傑
                                      法  官  林家賢
不得上訴。
                                      書記官  林政良
中    華    民    國    99    年    8     月    27    日
附件：
臺灣板橋地方法院刑事簡易判決          99年度簡字第2813號
聲  請  人  臺灣板橋地方法院檢察署檢察官
被      告  丙○○  男  65歲（民國○○年○月○○日生）
                    身分證統一編號：Ｚ000000000號
                    住臺北縣蘆洲市○○街90巷23號5樓
上列被告因家暴傷害案件，經檢察官聲請以簡易判決處刑（99年
度調偵字第168號），本院判決如下：
    主  文
丙○○傷害人之身體，處有期徒刑貳月，如易科罰金，以壹仟元
折算壹日。
    事實及理由
一、本件犯罪事實及證據，均引用如附件檢察官聲請簡易判決處
    刑書之記載。
二、按家庭暴力防治法所稱家庭暴力，係指家庭成員間實施身體
    或精神上不法侵害之行為；所謂家庭暴力罪，係指家庭成員
    間故意實施家庭暴力行為而成立其他法律所規定之犯罪，家
    庭暴力防治法第2 條第1 款、第2 款分別定有明文。查被告
    與告訴人係夫妻關係，此有被告及告訴人身分證影本在卷可
    參，並經彼等於偵查時陳稱明確，2 人間具有家庭暴力防治
    法第3 條第1 款所稱之家庭成員關係，是核被告所為，係犯
    刑法第277 條第1 項之普通傷害罪，且屬於對家庭成員間實
    施身體不法侵害之行為，自該當家庭暴力防治法所稱之家庭
    暴力罪。惟因家庭暴力防治法對於家庭暴力罪並無科處刑罰
    之規定，是以僅依刑法傷害罪予以論罪科刑即可。核被告所
    為，係犯刑法第277 條第1 項之傷害罪。爰審酌被告與告訴
    人係夫妻關係，不顧親情，動輒以肢體暴力相向，應予非難
    ，兼衡被告之素行、智識程度，犯罪之動機、目的、手段、
    被害人所受傷勢，暨被告犯後之態度等一切情狀，量處如主
    文所示之刑，並諭知易科罰金之折算標準。末查，被告犯本
    件傷害罪所用之電視遙控器1 支，並未扣案，為免執行之困
    難，自不予宣告沒收，附此敘明。
三、依刑事訴訟法第449條第1項前段、第3項、第454條第2 項，
    刑法第277條第1項、第41條第1項前段，刑法施行法第1條之
    1第1項、第2項前段，逕以簡易判決處刑如主文。
四、如不服本判決，得自收受送達之日起10日內向本院提出上訴
    狀，上訴於本院第二審合議庭（須附繕本）。
中    華    民    國    99    年    5     月    13    日
                  刑事第二十二庭  法  官  侯  志  融
上列正本證明與原本無異。
                                  書記官  林  伶  芳
中    華    民    國    99    年    5     月    13    日
臺灣板橋地方法院檢察署檢察官聲請簡易判決處刑書
                                     99年度調偵字第168號
    被      告  丙○○  男  65歲（民國○○年○月○○日生）
                        住臺北縣蘆洲市○○街90巷23號5樓
                        國民身分證統一編號：Ｚ000000000號
上列被告因家庭暴力之傷害案件，業經偵查終結，認為宜聲請以
簡易判決處刑，茲將犯罪事實及證據並所犯法條分敘如下：
        犯罪事實
一、丙○○與乙○○係夫妻，雙方具有家庭暴力防治法第3條第1
    款之家庭成員關係，詎丙○○於民國98年10月8日1時30分許
    ，在位於臺北縣蘆洲市○○街90巷23號5樓之住處內，因不
    滿乙○○制止其半夜觀看電視，竟基於傷害人身體之犯意，
    持遙控器敲打乙○○頭部、手部，並與乙○○發生拉扯，致
    乙○○受有後枕頭皮血腫及雙手手指瘀青之傷害，嗣乙○○
    檢具驗傷診斷書報警偵辦，始查獲上情。
二、案經乙○○訴由臺北縣政府警察局蘆洲分局移送偵辦。
        證據並所犯法條
一、證據：（一）被告丙○○警詢及偵訊時之供述，（二）證人
    即告訴人乙○○警詢及偵訊具結之證述，（三）臺北縣立醫
    院出具之受理家庭暴力事件驗傷診斷書在卷可資佐證，（四
    ）綜上，被告犯嫌已堪認定。
二、所犯法條：被告所為係犯刑法第277條第1項傷害罪嫌，核屬
    家庭暴力防治法第2條第2款之家庭暴力罪，請依法論罪科刑
    。
三、依刑事訴訟法第451條第1項聲請逕以簡易判決處刑。
    此    致
臺灣板橋地方法院
中    華    民    國    99    年    2     月    21    日
                              檢  察  官  甲  ○  ○
本件正本證明與原本無異
中    華    民    國    99    年    3     月    12    日
                              書  記  官

司法院資訊處製作；財團法人民間司法改革基金會備份。
